# 关于高度依赖信息系统公司的 IT 审计

提问人：我是 Susie 时间：2019-12-14 08:05:14
请教各位老师：
目前有一 IPO 公司，不是金融业/互联网/游戏公司。公司 IT部门实力雄厚，除了财务软件是外购用友外，其余采购、生产、仓储、销售模块均为自行开发的内部 ERP 模块，各模块端口与用友衔接，保证业务数据和财务数据一致。
IT 审计的目的是：确保 IT 项目管理风险控制在合理水平；确保业务流程中与 IT相关风险控制在可接受水平；确保信息和信息系统的安全。
现有问题如下：
1 、IT 审计是财务审计的组成部分，目前公司内部业务流程高度依赖 ERP系统，采购、生产、仓储、销售模块的基础运行逻辑审计人员可以梳理清楚，是否有必要执行 IT 审计呢？鉴于其是 IPO公司，审计肯定是趋严的，是否需要进行 IT审计？
2 、请问一般金融业/互联网/游戏公司，还有什么类型的公司需要进行 IT审计吗？
请各位老师指点，感谢！！

回答人：chenyiwei
这类公司因为其财务和运营高度依赖于 IT 系统，且IT 系统高度复杂，故有必要进行 IT审计。
一般金融业/互联网/游戏公司都需要进行 IT审计，其他被审计单位是否需进行 IT审计，由各事务所的质量控制和风险管理政策规定。一般情况下对职业道德守则规定的 “公众利益实体” 均应要求进行 IT审计，除非该被审计单位只使用外购的通用财务软件。